ACORDAO-COMPLETO-2543112

ACÓRDÃO DE RELAÇÃO

ACÓRDÃO DE RELAÇÃO 1990/2022 ATA 34/2022 - PLENÁRIO

Acórdão 1990/2022-TCU-Plenário
VISTOS e relacionados estes autos de recurso de revisão interposto por Tarcísio Marcelo Barbosa de Lima contra o Acórdão 2506/2017-TCU-Primeira Câmara, da relatoria do E. Ministro Bruno Dantas;
Considerando que, por meio do Acórdão 2506/2017-TCU-Primeira Câmara do TCU conheceu dos embargos de declaração opostos pelo ora recorrente para, no mérito, rejeitá-los, mantendo inalterado o Acórdão 1628/2016-TCU-Primeira Câmara;
Considerando que, por meio do Acórdão 1628/2016-TCU-Primeira Câmara do TCU conheceu do recurso de reconsideração interposto pelo ora recorrente para, no mérito, negar-lhe provimento, mantendo os exatos termos do Acórdão 4443/2014-TCU-Primeira Câmara, da relatoria do E. Ministro José Múcio Monteiro, que julgou irregulares as contas do ora recorrente, como então prefeito do Município de Belém (PB) , condenando-o ao pagamento do débito e aplicando-lhe a subjacente multa legal;
Considerando que, no presente momento, o ora recorrente interpôs o presente recurso de revisão contra o Acórdão 2506/2017-TCU-Primeira Câmara, em 17/5/2022 (Peça 101) , após o transcurso de mais de cinco anos desde a publicação do referido acórdão no Diário Oficial da União de 8/5/2017 (Seção 1, p. 89) ;
Considerando, portanto, que subsistiria a intempestividade do presente recurso de revisão, nos termos do art. 183, inciso IV, e 288, caput, do Regimento Interno do TCU;
Considerando, ainda, que a proposta da Secretaria de Recursos para o não conhecimento do presente recurso contou com a anuência do Ministério Público junto ao Tribunal (Peças 105-110) , podendo o TCU incorporar o parecer da unidade técnica a estas razões de decidir;
Considerando, enfim, que não mais é oportuna a análise, de ofício, da eventual prescrição pelo TCU, conforme decidido no Acórdão 420/2021-TCU-Plenário, relator E. Ministro Raimundo Carreiro, porquanto o processo de cobrança executiva já fora constituído sob o TC Processo 031.724/2017-5, além de o Ministério Público junto ao TCU já encaminhara, em 9/1/2018, as informações necessárias à cobrança judicial da dívida ao órgão credor (peça 22 do TC Processo 031.724/2017-5) ;
Os Ministros do Tribunal de Contas da União, reunidos em Sessão do Plenário, ACORDAM, por unanimidade, com fundamento nos termos dos arts. 30, inciso III, e 35, caput, da Lei 8.443/92, c/c os arts. 143, inciso IV, alínea "b", § 3º, 288, caput, do Regimento Interno do TCU, em não conhecer do presente recurso de revisão e dar ciência desta deliberação ao recorrente.
1. Processo TC-Processo 032.035/2008-1 (TOMADA DE CONTAS ESPECIAL) 
	1.1. Apensos: TC Processo 031.725/2017-1 (COBRANÇA EXECUTIVA) ; TC Processo 024.513/2007-9 (TOMADA DE CONTAS ESPECIAL) ; e TC Processo 031.724/2017-5 (COBRANÇA EXECUTIVA) .
	1.2. Responsável: Tarcísio Marcelo Barbosa de Lima (CPF XXX.184.794-XX) .
	1.3. Recorrente: Tarcísio Marcelo Barbosa de Lima (CPF XXX.184.794-XX) .
	1.4. Entidade: Município de Belém - PB.
	       1.5. Relator: Ministro-Substituto André Luís de Carvalho em substituição ao Ministro Walton Alencar Rodrigues por força da Portaria TCU 61, de 26/8/2022.
	1.6. Representante do Ministério Público: Procurador Sergio Ricardo Costa Caribé.
	1.7. Relator da deliberação recorrida: Ministro Bruno Dantas
	1.8. Unidades Técnicas: Secretaria de Recursos (Serur) ; e Secretaria de Controle Externo de Tomada de Contas Especial (Secex-TCE) .
	1.9. Representação legal: Lúcio Landim Batista da Costa (40009/OAB-DF) , Gentil Ferreira de Souza Neto (40.008/OAB-DF) , entre outros. 
	1.10. Determinações/Recomendações/Orientações: não há.

Município de Belém - PB.

Tarcísio Marcelo Barbosa de Lima (CPF XXX.184.794-XX).

TARCISIO MARCELO BARBOSA DE LIMA

ANDRÉ DE CARVALHO

Ministro Bruno Dantas

Lúcio Landim Batista da Costa (40009/OAB-DF), Gentil Ferreira de Souza Neto (40.008/OAB-DF), entre outros.

Procurador Sergio Ricardo Costa Caribé.

TOMADA DE CONTAS ESPECIAL (TCE)

Secretaria de Recursos (Serur); e Secretaria de Controle Externo de Tomada de Contas Especial (Secex-TCE).